【裁判字號】    94,上易,713
【裁判日期】    950119
【裁判案由】    竊盜
【裁判全文】
臺灣高等法院高雄分院刑事判決         94年度上易字第713號
    上  訴  人  臺灣屏東地方法院檢察署檢察官
    被      告  乙○○
上列上訴人因被告竊盜案件，不服臺灣屏東地方法院94年度易字
第317 號中華民國94年9 月13日第一審判決（起訴案號：臺灣屏
東地方法院檢察署94年度偵字第2174號），提起上訴，移送本院
併辦（台灣屏東地方法院檢察署94年度偵字第4279號），本院判
決如下：
    主  文
原判決撤銷。
乙○○連續攜帶兇器竊盜，處有期徒刑壹年貳月，扣案之破壞剪
、伸縮檳榔刀各壹支，均沒收。
    事  實
一、乙○○基於意圖為自己不法所有之概括犯意，於民國94年3
    月20日14時許前某時，駕駛其所有無車牌之自小貨車至屏東
    縣新埤鄉○○段112 地號甲○○所有之香蕉園內，持其自備
    客觀上足供作兇器使用之破壞剪、伸縮檳榔刀各1 支，竊取
    甲○○所有之電纜線11公尺及變電器1 個，並將該電纜線、
    變電器搬上前開貨車後駛離現場。其後甲○○於同日14時許
    ，發現其所有之上開電纜線等物失竊後，即於附近尋找其該
    失竊物品，嗣於同日16時50分許，甲○○在屏東縣新埤鄉○○段112 地號旁之餉潭大橋橋下（距離失竊地點約200 公尺
    ），見乙○○所駕駛之前開無車牌小貨車停留於該處，上前
    查看後，發現該車上有其失竊之電纜線及變壓器，甲○○就
    先將該被竊之物品取回放置在自己駕駛之車上，並將乙○○
    所駕駛小貨車上之車鑰匙取下，再回去找其朋友潘劍客、楊
    聰明2 人一同返回餉潭大橋橋下查看誰是偷竊之人，惟甲○○3 人到達現場時，因見乙○○手持檳榔刀1 支，不確定上
    前質問有無危險，故為求自身安全之謹慎小心，即先行離去
    ，因在路途中適遇屏東縣潮州分局餉潭派出所之巡邏車，遂
    立即攔下警車向員警說明案情，隨後員警至餉潭大橋橋下當
    場查獲乙○○，並扣得其所有，且供犯罪所用之破壞剪、伸
    縮檳榔刀各1 支。
二、乙○○承前竊盜之犯意，又連續於94年9 月2 日16時20分許
    ，在屏東縣新埤鄉○○段1 號內、1 之1 號內之香蕉園內，
    趁丙○○疏於注意之際，進入該香蕉園內竊取丙○○所有之
    塑膠水管6 支（4 英吋1 支、0.6 英吋5 支，長度各約1 公
    尺），價值約新台幣（下同）700 元，得手後準備逃逸時，
    適逢丙○○發現，報警查獲。
三、案經屏東縣警察局潮州分局分別報請臺灣屏東地方法院檢察
    署檢察官偵查起訴及移送本院併案審理。
    理  由
甲、程序方面：
    按被告以外之人（包括證人、鑑定人、告訴人、被害人及共
    同被告等）於審判外之陳述雖不符刑事訴訟法第159 條之1
    至之4 等4 條之規定，而經當事人於審判程序同意作為證據
    ，法院審酌該言詞陳述或書面陳述作成時之情況，認為適當
    者，亦得為證據；當事人、代理人或辯護人於法院調查證據
    時，知有刑事訴訟法第159 條第1 項不得為證據之情形，而
    未於言詞辯論終結前聲明異議者，視為有前項之同意，同法
    第159 條之5 定有明文。立法意旨在於傳聞證據未經當事人
    之反對詰問予以核實，原則上先予排除。惟若當事人已放棄
    反對詰問權，於審判程序中表明同意該等傳聞證據可作為證
    據；或於言詞辯論終結前未聲明異議，基於尊重當事人對傳
    聞證據之處分權，及證據資料愈豐富，愈有助於真實發見之
    理念，且強化言詞辯論主義，使訴訟程序得以順暢進行，上
    開傳聞證據亦均具有證據能力。本件證人丙○○固曾於警詢
    中為陳述，其性質雖屬傳聞證據，惟其未再於法院審理中為
    陳述，且查無符合同法第159 條之1 至之4 等前4 條之情形
    ，其所為之上開警詢筆錄內容，業經本院審理時予以提示並
    告以要旨，且各經檢察官、被告等人表示意見。當事人已知
    上述筆錄乃傳聞證據，且均未於言詞辯論終結前對該等筆錄
    內容異議，依上開規定，是其於警詢中之證言應具有證據能
    力，本院審酌上開筆錄作成時，較無人情施壓或干擾，亦無
    不當取供之情形，認為以之作為本案之證據亦屬適當，是其
    於警詢中之證言自具有證據能力。
乙、實體方面：
一、訊據被告乙○○矢口否認有何竊盜犯行，辯稱：我沒有偷甲○○之電纜線及變壓器，甲○○、潘劍客也都沒有親眼看見
    我偷甲○○的東西，而且警察到餉潭大橋現場時，甲○○的
    電纜線及變壓器也不在我車上；至於水管是我在豬舍之水溝
    撿到的，因水溝會堵塞，我才將塑膠管撿起來等語。
二、經查：
（一）本件事實一部分，被害人甲○○失竊之電纜線11公尺及變
      壓器1 個，係被害人甲○○在被告所駕駛停留在屏東縣新
      埤鄉○○段112 地號旁餉潭大橋下之無車牌小貨車上尋獲
      ，且先自行取回該失竊物品放置在其所駕駛之車上，並於
      取下該小貨車之鑰匙後，再回去夥同潘劍客、楊聰明2人
      返回餉潭大橋橋下查看，因見被告手持檳榔刀，即離開現
      場前去報警，隨後員警至餉潭大橋橋下查獲被告等情，業
      據證人甲○○於原審審理時結證綦詳（見原審卷第29頁至
      第30頁），而被告於遭警查獲後曾坦承以剪子作為工具，
      竊取證人甲○○之前開電纜線及變壓器等物，並表示願意
      賠償證人甲○○之損失，請求證人甲○○原諒乙節，分別
      經證人甲○○於原審審理時具結證稱：「（你會同警員抓
      到被告的時候，被告是否有在現場承認東西是他偷的？）
      是的。」、「（在警局是否有問被告用何東西偷的？）有
      ，他說用剪子剪的。」等語（見原審卷第29頁至第30頁）
      ；證人潘劍客亦於審理時結證稱：「（被告是否有承認偷
      甲○○的東西？）在派出所的時候被告有承認剪甲○○的
      東西，願意賠償甲○○的損失。」等語（見原審卷第31
      頁）；證人即本件查獲被告之員警吳明順於原審審理時亦
      結證稱：「（被告是否有承認偷竊甲○○的東西？）被告
      在警局時有承認，當時甲○○有問被告是否偷他的東西，
      被告說是。」、「（是否有聽到被告願意賠償甲○○的損
      失？）有，在派出所時，他有說要賠償，並請求被害人原
      諒他。」等語（見原審卷第32頁至第33頁）屬實。
（二）參以上開停留在餉潭大橋下無車牌之小貨車係被告所駕駛
      之車輛一情，為被告於警、偵訊及原審審理時所不爭執，
      並有破壞剪、伸縮檳榔刀各1 支扣案，且另有贓物認領保
      管單1 紙在卷可稽。被告雖以證人甲○○、潘劍客未親眼
      看見其偷竊犯行，且警員到達餉潭大橋橋下時，其小貨車
      上已無前開電纜線等物之情詞置辯，惟本件電纜線及變壓
      器失竊之時間、情形、尋獲該物品並取回之經過，業經證
      人甲○○於原審審理時證述明確，已如前述，被告所執前
      開辯解，顯係卸責狡飾之詞，無足可採。
（三）事實二部分，被告坦承有撿拾塑膠管，否認有竊盜犯行。
      然該部分事實，業據告訴人丙○○於警訊時指訴甚詳，其
      指稱：我於民國94年9 月2 日16時許，發現我農地工寮中
      的狗一直叫，果園外停1 部沒有牌照的小貨車，好像有小
      偷在香蕉園中，我就大聲喊「誰在裡面？」、「在偷東西
      嗎？」，結果該名男子跑往香蕉園內，我怕發生危險，就
      叫鄰近農田中工作的人和我一起在小貨車旁等候，而且通
      知警察到現場處理，約20分鐘後1 名男子從我香蕉園走出
      來，並且背著一大袋水管，警察剛好也到現場將該名男子
      留下問話。最近香蕉價格很高，我懷疑他要偷香蕉被發現
      ，才拿一些水管出來，便說是要檢一些舊物的，這些水管
      是我農地灌溉所用，原本放在香蕉園中要灑水的等語（見
      警B 卷第6 頁），可見塑膠管六支係被告偷竊而來甚明，
      且有扣押物品目錄表、贓物認領保管單各1 紙及照片4 幀
      在卷足憑，被告所辯，顯不足採。
（四）綜上所述，足見被告所辯，均係卸責之詞，不足採信。本
      件事證明確，被告連續竊盜犯行，均堪認定。
三、核被告乙○○於事實一所為，係犯刑法第321 條第1 項第3
    款之攜帶兇器之加重竊盜罪；被告於事實二所為，係犯刑法
    第320 條第1 項之普通竊盜罪。被告先後所為2 次竊盜行為
    ，時間緊接，所犯罪名相同，顯係出於概括之犯意為之，為
    連續犯，爰依刑法第56條規定，論以一攜帶兇器之加重竊盜
    罪，並加重其刑。公訴人雖僅就事實一之竊盜犯行起訴，餘
    者未於起訴書中敘及，但連續犯為裁判上一罪，檢察官就犯
    罪事實一部起訴，依刑事訴訟法第267 條規定，其效力及於
    全部，法院自屬有權一併審理。
四、原判決以被告乙○○罪證明確，因予論罪科刑，固非無見；
    惟查：被告於94年9 月2 日16時20分許，在屏東縣新埤鄉○○段1 號內、1 之1 號內之香蕉園內，竊取丙○○所有之塑
    膠水管6 支部分，原審漏未一併審酌，尚有未洽。公訴人上
    訴意旨，執此指摘原判決不當，為有理由，自應由本院將原
    判決予以撤銷改判。爰審酌被告犯罪之手段、所生危害、犯
    罪後猶狡詞卸責、毫無悔意等一切情狀，量處有期徒刑1 年
    2 月。扣案之破壞剪、伸縮檳榔刀各1 支，為被告所有，業
    據其供明在卷，且係供其本件竊盜事實一犯罪所用之物，爰
    依刑法第38條第1 項第2 款規定，宣告沒收。
據上論結，應依刑事訴訟法第369 條第1 項前段、第364 條、第
299 條第1 項前段，刑法第56條、第321 條第1 項第3 款、第38
條第1 項第2 款，罰金罰鍰提高標準條例第1 條前段，判決如主
文。
本案經檢察官張其主到庭執行職務。
中    華    民    國    95    年    1     月    19    日
                  刑事第二庭    審判長法  官  林正雄
                                      法  官  陳啟造
                                      法  官  黃壽燕
以上正本證明與原本無異。
本判決不得上訴。
中    華    民    國    95    年    1     月    19    日
                                      書記官  王婉蓉
附錄本件判決論罪科刑法條：
中華民國刑法第321條
犯竊盜罪而有左列情形之一者，處6 月以上、5 年以下有期徒刑
：
一  於夜間侵入住宅或有人居住之建築物、船艦或隱匿其內而犯
    之者。
二  毀越門扇、牆垣或其他安全設備而犯之者。
三  攜帶兇器而犯之者。
四  結夥三人以上而犯之者。
五  乘火災、水災或其他災害之際而犯之者。
六  在車站或埠頭而犯之者。
前項之未遂犯罰之。


司法院資訊處製作；財團法人民間司法改革基金會備份。
